臺灣高等法院臺中分院刑事判決
110年度交上易字第765號

上  訴  人  
即  被  告  黎任來


上列上訴人因公共危險案件，不服臺灣臺中地方法院110年度交
易字第664號中華民國110年5月27日第一審判決（起訴案號：臺
灣臺中地方檢察署110年度偵字第4426號），提起上訴，本院判
決如下：
    主  文
上訴駁回。
    事  實
一、黎任來於民國110年1月12日晚上6時許起至晚上6時40分許止
    ，在臺中市后里區公安路某餐廳飲用啤酒後，隨即於酒後騎
    乘電動自行車上路，嗣於同日晚上6時53分許，途經后里區
    公安路158號前，與亦於酒後駕車之張志源所駕駛之000-000
    0號自用小客車發生擦撞，致黎任來跌倒受傷，經警到場處
    理時，於同日晚間7時1分許對黎任來為吐氣酒精濃度檢測，
    測得其吐氣中所含酒精濃度為每公升0.79毫克。
二、案經臺中市政府警察局大甲分局報告臺灣臺中地方檢察署檢
    察官偵查起訴。
    理  由
壹、證據能力方面
    按被告以外之人於審判外之陳述，雖不符刑事訴訟法第159
    條之1至第159條之4之規定，而經當事人於審判程序同意作
　　為證據，法院審酌該言詞陳述或書面陳述作成時之情況，認
　　為適當者，亦得為證據。當事人、代理人或辯護人於法院調
　　查證據時，知有第159條第1項不得為證據之情形，而未於言
　　詞辯論終結前聲明異議者，視為有前項之同意，刑事訴訟法
　　第159條之5定有明文。而其立法意旨在於傳聞證據未經當事
　　人之反對詰問予以核實，乃予排斥。惟若當事人已放棄對原
　　供述人之反對詰問權，於審判程序表明同意該等傳聞證據可
　　作為證據，基於尊重當事人對傳聞證據之處分權，及證據資
　　料愈豐富，愈有助於真實發見之理念，此時，法院自可承認
　　該傳聞證據之證據能力。經查，本判決認定事實所引用之供
　　述證據（含文書證據），檢察官、被告於本院準備程序時均
    不爭執其證據能力，亦未於本院言詞辯論終結前聲明異議，
    而本院審酌各該證據作成時之情況，並無違法不當或證明力
    明顯過低之瑕疵，亦認以之作為證據應屬適當，是依刑事訴
    訟法第159條之5規定，均有證據能力。
貳、實體方面
一、訊據被告黎任來固坦承前開與張志源之自小客車發生擦撞，
    且經警測得吐氣所含酒精濃度為每公升0.79毫克等事實，惟
    矢口否認有何公共危險之犯行，辯稱：我是騎乘10幾年的老
    舊電動自行車，但是電池沒電，我就用腳踏的，是張志源駕
    車迴轉碰到我的，他開車沒受傷，我自己還受傷，這樣還要
    被判刑，我真的不甘心，我腳踏車確實沒電云云。經查：
　㈠被告於前開時地發生交通事故，並經警測得其吐氣中所含酒
    精濃度為每公升0.79毫克等情，業據被告於警詢、偵查中、
    原審及本院審理時供承不諱，核與張志源於警詢時供述之情
    節相符，並有酒精測定紀錄表（黎任來）、道路交通事故現
    場圖、道路交通事故調查報告表㈠㈡、現場照片附於偵查卷可
    稽（見偵卷第59、77-95頁）。
　㈡警方查獲被告後立即檢視被告之電動腳踏車，呈電力滿格及
    手催電門時車輛之後輪胎可正常驅動等情，有警員職務報告
　　可按（見偵卷第29、99頁）。另由監視器影像翻拍照片（見
    偵卷第97-98頁），亦顯示被告騎乘電動腳踏車離開時，其
    腳亦明顯未置於腳踏板上。又上開錄影影像依臺灣臺中地方
    檢察署勘驗報告載明：被告自路邊起駛，左腳放前腳踏墊上
    ，右腳懸空，車輛加速前進，雙腳均無踩踏自行車踏板之動
    作；員警在警局前測試被告騎乘之電動自行車動力輸出情形
    ，右手旋轉油門後輪即高速旋轉等語，有該勘驗報告附於偵
    查卷可參（見偵卷第125頁）。足見被告之電動腳踏車電力
    正常，而其於酒後騎乘該電動腳踏車確非以腳踩踏之方式為
    之，其確係利用該電動腳踏車之電動狀態騎乘無誤。
　㈢被告於本院審理時辯稱：其上開電動腳踏車之電池壞掉云云
    ，並提出「昇德機車行」之單據為證；惟上開單據載明被告
    電動腳踏車之電池係於109年12月5日壞掉，而本案發生之時
    間為110年1月12日，則被告於109年12月間送修該電動腳踏
    車時是否已就該故障修復完畢？依該單據記載之內容尚有不
    明，然由上開警員就該電動腳踏車電池之檢視、勘察結果顯
    示該電池及驅動情形正常，足見縱然被告之電動腳踏車電池
    於109年12月5日曾經故障，但經送修後應已修復完畢。是上
    開「昇德機車行」之單據尚難資為有利於被告之認定。
　㈣綜上所述，被告之所辯顯係事後卸責之詞，不足採信，事證
    明確，其犯行洵堪認定。　
二、論罪科刑
  ㈠核被告黎任來所為，係犯刑法第185條之3第1項第1款之駕駛
    動力交通工具而吐氣所含酒精濃度達每公升零點二五毫克以
    上之罪。
  ㈡被告黎任來前因酒後駕車之公共危險案件，經臺灣臺中地方
    法院以108年度沙簡字第240號判處有期徒刑5月確定，並與
    另案毒品案件合併定應執行有期徒刑9月確定，於109年11月
    27日執行完畢，其於受有期徒刑之執行完畢後，5年以內故
    意再犯本案有期徒刑以上之罪，為累犯。參酌司法院釋字第
    775號解釋意旨，本院審酌被告前案與本案為同一罪質之公
    共危險案件，於執行完畢後仍未悔悟，又故意再犯本案犯行
    ，足徵其有特別之惡性，其對於刑罰反應力顯然薄弱，故有
    必要加重其嗣後再犯之本案刑度，應依刑法第47條第1項規
    定加重其刑。
三、原審認被告黎任來罪證明確，適用刑法第185條之3第1項第1
    款、第47條第1項、第41條第1項前段、第42條第3項，刑法
    施行法第1條之1第1項，以行為人之責任為基礎，審酌被告
    黎任來另於99年、100年間各有1次酒後駕車之公共危險案件
    ，並分別經法院判處拘役55日、有期徒刑4月（緩刑5年）之
    素行情形，有臺灣高等法院被告前案紀錄表附卷可參；被告
    黎任來於酒後駕駛電動自行車而與張志源之自小客車發生擦
    撞肇事，經警測得吐氣所含酒精濃度為每公升0.79毫克，法
    治觀念淡薄，漠視用路人安全，危害交通秩序，行為殊值非
    難；被告黎任來於原審審理時坦承犯行之犯罪後態度；被告
    黎任來自陳之智識程度與家庭經濟狀況（見原審卷第49頁)
    等一切情狀，量處有期徒刑5月，併科罰金新臺幣3萬元；並
    諭知有期徒刑如易科罰金及罰金如易服勞役均以新臺幣1千
    元折算1日之標準。經核原判決認事用法並無違誤，量刑亦
    屬妥適，應予維持。被告上訴意旨猶執前詞否認犯罪，其上
    訴為無理由，應予駁回。
據上論結，應依刑事訴訟法第368條，判決如主文。　　
本案經檢察官顏偉哲提起公訴，檢察官陳佳琳到庭執行職務。
中　　華　　民　　國　　110 　年　　11　　月　　10　　日
            刑事第一庭　審判長法　官　江  德  千
                              法  官　高  增  泓
                              法  官　簡  源  希
以上正本證明與原本無異。
不得上訴。
                              書記官　吳  麗  琴
　　　　　　　　　　　　　　　
中　　華　　民　　國　　110 　年　　11　　月　　10　　日

附錄論罪科刑法條：
刑法第185條之3第1項第1款
駕駛動力交通工具而有下列情形之一者，處 2 年以下有期徒刑
，得併科 20 萬元以下罰金：
一、吐氣所含酒精濃度達每公升零點二五毫克或血液中酒精濃度
    達百分之零點零五以上。